---
title: "A skizofrén Trump hipotézis"
author: "Farsang Bence"
date: '2017 május 1 '
output: html_document
---

```{r setup, include=FALSE}
knitr::opts_chunk$set(echo = TRUE)
```

Többen feltételezték, hogy Trump tweetjeit (legalább) két különböző ember írja, az androidosokat feltételezhetően Trump, az iphone-osokat pedig valaki más (a mi adatainkban a source_url oszlop tartalmaz erre vonatkozó információkat). Valóban bizonyítható statisztikailag, hogy több személy posztol Trump nevében a Twitteren? Az alábbiakban lehull a lepel a feltételezésről.

## Trump vs. Clinton
Először vizsgáljuk meg, hogy meg lehet-e különböztetni a két elnökjelöltet tweetjeik **érzelmi töltete** és **hangulata** alapján:


```{r fig.width=7, fig.height=4, echo=FALSE}
library(ggplot2)
tweets <-  read.csv2( file = "data/clinton_trump_tweets.csv" )
emo <- ggplot(tweets, aes(x = tweets$text_emotion, fill = tweets$handle)) +
  geom_bar(stat = "count", position = position_dodge())
emo
```

```{r fig.width=7, fig.height=4, echo=FALSE}
library(ggplot2)
tweets <-  read.csv2( file = "data/clinton_trump_tweets.csv" )
senti <- ggplot(tweets, aes(x = tweets$text_sentiment, fill = tweets$handle)) +
  geom_bar(stat = "count", position = position_dodge())

senti
```
Két mintás t-statisztika:

<pre><code> > t.test(emo_clinton  , emo_trump  , paired = TRUE)

	Paired t-test

data:  emo_clinton and emo_trump
t = 0.017859, df = 6, p-value = 0.9863
alternative hypothesis: true difference in means is not equal to 0
95 percent confidence interval:
 -155.4444  157.7301
sample estimates:
mean of the differences 
               1.142857
               
> t.test(senti_clinton, senti_trump, paired = TRUE)

	Paired t-test

data:  senti_clinton and senti_trump
t = 0.031779, df = 2, p-value = 0.9775
alternative hypothesis: true difference in means is not equal to 0
95 percent confidence interval:
 -358.3832  363.7165
sample estimates:
mean of the differences 
               2.666667 

</code></pre>

A két mintás t-statisztika szerint a két elnökjelölt nem megkülönböztethető a tweetjeik alapján.

## Trump iPhone vs. Trump Android

```{r fig.width=7, fig.height=4, echo=FALSE}
tweets_writers <- tweets[(tweets$source_url ==
                            "http://twitter.com/download/iphone")  |
                         (tweets$source_url ==
                            "http://twitter.com/download/android") |
                          (tweets$handle ==
                              "Donald Trump") ,]

# emotions
writers_emo <- ggplot(tweets_writers, aes(x    = tweets_writers$text_emotion,
                                          fill = tweets_writers$source_url)) +
                      geom_bar(stat = "count", position = position_dodge()) +
                      scale_fill_manual( values = c("lawngreen","skyblue"))
writers_emo 
```

```{r fig.width=7, fig.height=4, echo=FALSE}
# sentiments
writers_senti <- ggplot(tweets_writers, aes(x    = tweets_writers$text_sentiment, 
                                            fill = tweets_writers$source_url)) +
                        geom_bar(stat = "count", position = position_dodge())+
                      scale_fill_manual( values = c("lawngreen","skyblue"))
writers_senti
```

Két mintás t-statisztika:

<pre><code> 
> t.test(emo_iphone  , emo_android  , paired = TRUE)

	Paired t-test

data:  emo_iphone and emo_android
t = 0.13155, df = 6, p-value = 0.8996
alternative hypothesis: true difference in means is not equal to 0
95 percent confidence interval:
 -113.1473  126.0044
sample estimates:
mean of the differences 
               6.428571 

> t.test(senti_iphone, senti_android, paired = TRUE)

	Paired t-test

data:  senti_iphone and senti_android
t = 0.082402, df = 2, p-value = 0.9418
alternative hypothesis: true difference in means is not equal to 0
95 percent confidence interval:
 -768.2286  798.2286
sample estimates:
mean of the differences 
                     15

</code></pre>

A két mintás t-statisztika szerint az iPhone-os és Androidos szignifikánsan különbözőek, vagyis nem zárható ki, hogy Trumpon kívül más is írt posztokat.
